臺灣高等法院高雄分院刑事判決　　　　　　　　　　九十一年度上易字第八一二號
　　上　訴　人　臺灣高雄地方法院檢察署檢察官
　　被　　　告　甲○○
右上訴人因被告傷害案件，不服臺灣高雄地方法院九十年度易字第四五０一號中華民
國九十一年三月二十五日第一審判決（起訴案號：臺灣高雄地方法院檢察署九十年度
偵字第一九００七號），提起上訴，本院判決如左：
      主  文
上訴駁回。
      理  由
一、公訴意旨略以：被告甲○○係高雄縣大寮鄉○○路三四五號「九龍遊藝場」之店
    長，因懷疑告訴人乙○○對其店內小姐毛手毛腳，竟於民國九十年九月四日凌晨
    二時許，夥同另二名有傷害犯意聯絡之不詳姓名成年男子，尾隨告訴人到該遊藝
    場旁巷內，共同徒手毆打告訴人，致告訴人受有右眼部四×三公分瘀血、下唇三
    ×一公分瘀血裂傷、左手背三×三公分紅腫之傷害，因認被告涉有刑法第二百七
    十七第一項之共同傷害罪嫌云云。
二、按犯罪事實應依證據認定之，無證據不得推定其犯罪事實，不能證明被告犯罪者
    ，應諭知無罪之判決，刑事訴訟法第一百五十四條、第三百零一條第一項分別定
    有明文。再者，告訴人之告訴，係以使被告受刑事訴追為目的，是其陳述是否與
    事實相符，仍應調查其他證據以資審認。另被害人之陳述如無瑕疵，且就其他方
    面調查又與事實相符，固足採為科刑之基礎，倘其陳述尚有瑕疵，則在未究明前
    ，遽採為論罪科刑之根據，即難認為適法（最高法院四十年台上字第八六號、七
    十六年台上字第四九八六號、五十二年台上字第一三○○號、六十一年台上字第
    三○九九號分別著有判例可資參照）。
三、本件公訴人認被告涉有前揭犯行，無非係以告訴人之指訴及驗傷診斷書乙紙為其
    主要論據。訊據被告甲○○堅詞否認有何傷害犯行，辯稱：當天晚上四點多我從
    朋友經營的遊藝場回店時，看見巷子裡有人被打，我未予理會，回到店內小姐告
    訴我有客人被打，才出去關心，結果過去看到三人在打告訴人，我要勸架反而被
    踢到腳，當時告訴人也趁機逃出巷子跑走了，我沒有打告訴人等語。
四、經查告訴人於警訊中陳稱：「我是在後庄街與民族路口處被被告及三名男子圍住
    毆打，當時他們是用拳頭打我」云云，後於偵查中稱：「我是在民族路右轉巷內
    被打，我無法確定被告是否有打我」云云，嗣於原審調查中復改稱：「當日我離
    店時看見被告與一人站在店門口，我是走入巷內才被打，巷子裡很黑我看不見打
    我的人，我覺得有三人打我，他們用拳頭及花瓶打我，我是聽聲音認為被告有打
    我」云云，其或稱無法確定被告有參與毆打，或稱係憑聲音認定被告有打，指訴
    情節可信度已非無疑。而告訴人係因於案發現場聽見被告聲音，故認被告也有參
    與圍毆，然告訴人亦自承去該店次數不超過十次，與店長只是點頭之交，沒有特
    別交談過等語屬實（見原審九十一年一月二日調查筆錄），則何以能認出被告之
    聲音？再者，案發現場之巷子設有三盞路燈，夜間照明良好等情，有現場照片九
    幀附卷足稽，並無如告訴人所述，巷內光線黑暗致無法看清之情事。且證人即九
    龍遊藝場店員洪玉惠復於原審證述：當天告訴人於凌晨一、二點時進入店內，在
    店裡打水果盤，凌晨三點多時，有三名男子進入店內，與告訴人發生爭吵，約近
    四點時告訴人就與他們走出去，後來那三名男子就開始追打告訴人，並追至店旁
    巷內。被告是在四點才回店，我告訴被告店內客人有人被打，被告就出去看發生
    何事，被告回店後走路就一拐一拐的，我問被告發生何事，被告說是因為勸架而
    被打到（見原審九十年十二月十九日訊問筆錄）等語甚詳，與被告所辯並無參與
    毆打告訴人，係從旁勸架乙節情節相符。另告訴人所提出前述驗傷診斷書一紙，
    僅能證明告訴人於九十年九月五日，受有右眼部四×三公分瘀血、下唇三×一公
    分瘀血裂傷、左手背三×三公分紅腫之傷害，尚不能證明係被告夥同其他真實姓
    名年籍不詳之男子共同毆打所致。
五、綜上所述，本件驗傷診斷書不足以證明告訴人所受傷害係被告所為，告訴人之指
    訴亦有上開瑕疵而難盡信，自不得以告訴人陳述逕為不利於被告之認定。卷內證
    據既不足以證明被告確有參與共同傷害告訴人之事實，復查無其他積極證據足資
    證明被告確有公訴人所指之犯行，即屬不能證明被告犯罪，原審為被告無罪之諭
    知，經核並無違誤，檢察官上訴意旨，以告訴人具狀陳明巷內燈光不是很明亮，
    告訴人視力不好，被毆之時有聽被告說其對店內小姐毛手毛腳，只能逃命離去，
    還能去認對方？被告及店內小姐所述均屬不實云云，指摘原判決不當，惟其亦未
    提出被告犯罪之具體之事證，本案上訴為無理由，應予駁回。
據上論結，應依刑事訴訟法第三百六十八條，判決如主文。
本案經檢察官陳新慶到庭執行職務。
中    華    民    國      九十一      年      六      月     二十    日
                              臺灣高等法院高雄分院刑事第五庭
                                  審判長法官  吳水木
                                        法官  洪慶鐘
                                        法官  趙文淵
右正本證明與原本無異。
不得上訴。
                                  法院書記官  唐奇燕
中    華    民    國      九十一      年      六      月     二十四   日
